【裁判字號】    97,重訴,281
【裁判日期】    980224
【裁判案由】    給付借款
【裁判全文】
臺灣臺南地方法院民事判決             97年度重訴字第281號
原      告  京城商業銀行股份有限公司
法定代理人  丁○○
訴訟代理人  乙○○
被      告  甲○○
被      告  丙○○
訴訟代理人  甲○○
上列當事人間請求給付借款事件，經本院於民國98年2月10日言
詞辯論終結，判決如下：
    主      文
被告應連帶給付原告新臺幣壹仟壹佰萬元，及自民國九十七年九
月四日起至清償日止，按週年利率百分之五點壹伍計算之利息，
暨自民國九十七年十月五日起至清償日止，逾期在六個月以內者
，按上開利率百分之十，逾期超過六個月者，按上開利率百分之
二十計算之違約金。
訴訟費用新臺幣壹拾萬捌仟捌佰元由被告連帶負擔。
本判決於原告以新臺幣參佰陸拾柒萬元為被告供擔保後，得假執
行。
    事實及理由
一、本件原告起訴主張：
（一）被告甲○○邀被告丙○○為連帶保證人，於民國97年2月4
      日與原告簽署授信額度為新台幣1100萬元之綜合授信契約
      暨總約定書，並於97年2月4日向原告借得1100萬元，期限
      自97年2月4日起至98年2月4日止，利息按原告銀行公告之
      指數型房貸利率加年息百分之2.41機動調整，按月付息一
      次，本金到期還清。借款人如未按期支付利息或到期不履
      行時，逾期六個月以內應別按約定利率百分之10計算加付
      違約金，逾期六個月以上者，應另按約定利率百分之20加
      付違約金，有綜合授信契約書暨總約定書、連續保證書、
      授信動用申請書為憑。
（二）詎被告甲○○自民國97年10月4日起違約未清償97年9月4
      日起至97年10月3日止之利息，依約應已喪失期限利益，
      應立即清償如主文所示之金額，雖經原告追索，均未清償
      。
（三）爰依消費借貸及連帶保證之法律關係，提起本件訴訟等語
      。並聲明：如主文所示，並陳明願供擔保請准宣告假執行
      。
二、被告則以：被告固然欠原告這筆錢，但被告與原告訂約時，
    原告曾同意如果被告付不出利息，原告可以寬限被告六個月
    等語抗辯，並聲明請求判決駁回原告之訴。
三、得心證之理由：
（一）本件原告起訴主張之前揭事實，業據其提出授信契約暨總
      約定書、連續保證書、授信動用申請書、放款繳納明細、
      撥款轉帳支出傳票、轉帳收入傳票及銀行牌告利率表各乙
      份為證，核屬相符，被告對自97年10月4日起未付利息及
      屆期未清償一節亦不爭執，該部分之事實堪可認定。雖被
      告抗辯稱兩造訂立上開借款契約時曾約定：被告一旦有違
      約不付利息情事，原告同意寬限被告六個月云云，惟當事
      人主張於己有利之事實者，就其事實有舉證之責任，民事
      訴訟法第277條定有明文，原告既否認與被告有上開約定
      ，被告對此有利於己之事由復未能舉證證明，自無足採，
      堪信原告之主張為真實。
（二）按借用人應於約定期限內，返還與借用物種類、品質、數
      量相同之物；遲延之債務，以支付金錢為標的者，債權人
      得請求依法定利率計算遲延利息，但約定利率較高者，仍
      從其約定利率；當事人得約定債務人於債務不履行時，應
      支付違約金， 民法第478條、第233條第1項、第250條第1
      項分別定有明文。次按稱保證者，謂當事人約定，一方於
      他方之債務人不履行債務時，由其代負履行責任之契約；
      保證債務，除契約另有訂定外，包含主債務之利息、違約
      金、損害賠償及其他從屬於主債務之負擔；連帶債務之債
      權人，得對於債務人中之一人或數人或其全體，同時或先
      後請求全部或一部之給付，連帶債務未全部履行前，全體
      債務人仍負連帶責任， 民法第739條、第740條、第273條
      分別定有明文。再按保證債務之所謂連帶，係指保證人與
      主債務人負同一債務，對於債權人各負全部給付之責任者
      而言，此就民法第272條第1項規定連帶債務之文義參照觀
      之甚明。 故連帶保證與普通保證不同，縱使無民法第746
      條所揭之情形， 亦不得主張同法第745條關於先訴抗辯之
      權利（最高法院45年台上字第1426號判例、88年度台上字
      第1815號判決意旨參照）。查本件原告主張被告甲○○邀
      同被告丙○○為連帶保證人向其借款，未按期依約清償一
      節，業如前述，揆諸前揭說明，原告依法自得向被告連帶
      請求積欠之借款、利息及違約金。
四、從而，原告依消費借貸及連帶保證之法律關係，請求被告連
    帶給付借款1100萬元，及如主文第1項所示之利息與違約金
    ，為有理由，應予准許。
五、本件依民事訴訟法87條第1項確定訴訟費用額（即裁判費
    108,800元）如主文第3項所示。
六、原告陳明願供擔保，聲請宣告假執行，核無不合，爰酌定相
    當擔保金額准許之。
七、據上論結，本件原告之訴為有理由，依民事訴訟法第85條第
    2項、第87條第1項、第390條第2項，判決如主文。
中    華    民    國    98    年    2     月    24    日
                  民事第二庭    法  官  張麗娟
以上正本係照原本作成。
如不服本判決，應於送達後廿日內，向本院提出上訴狀並表明上
訴理由，如於本判決宣示後送達前提起上訴者，應於判決送達後
廿日內補提上訴理由書（須附繕本）。
中    華    民    國    98    年    2     月    24    日
                                書記官  楊宗倫


司法院資訊處製作；財團法人民間司法改革基金會備份。
